臺灣高雄地方法院民事判決　　　　　　110年度雄小字第185號
原　　　告　何素連　

訴訟代理人　邵沛縈　
被　　　告　王志文　

訴訟代理人　蕭智文　
上列當事人間請求損害賠償事件，本院於民國110 年10月14日言
詞辯論終結，判決如下：
    主  文
原告之訴駁回。
訴訟費用新臺幣壹仟元由原告負擔。
    事實及理由
一、原告主張：原告為車牌號碼000-0000號自用小客車（下稱系
    爭自小客）之所有權人，於民國109 年4 月14日將系爭自小
    客交由訴外人邵沛縈使用。被告於同日上午11時23分駕駛車
    牌號碼00-000號自用大貨車（下稱系爭貨車）沿中正一路東
    向西內3 車道直行，超速行駛而未注意車前狀況，適邵沛縈
    駕駛系爭自小客沿中正一路西向東行駛內側車道直行，途經
    輔仁路與中正一路路口（下稱系爭路口），欲左轉進輔仁路
    ，待左轉綠燈亮起，系爭自小客左轉彎時，系爭貨車因未禮
    讓系爭自小客，致兩車發生擦撞（下稱系爭事故），系爭自
    小客之右後車身及車尾因而受損，原告為此支出新臺幣（下
    同）35,000元之維修費用（皆為零件費用）。詎被告拒不賠
    償。爰依民法侵權行為規定，提起本件訴訟等語，並聲明：
    被告應給付原告35,000元，及自起訴狀繕本送達翌日起自清
    償日止，按週年利率5%計算之利息。
二、被告則以：系爭事故發生時，被告行向燈號是圓形綠燈，駕
    駛時速約30、40公里，並沒有超速或未注意車前狀況之情形
    。系爭事故之所以發生，是邵沛縈駕駛之轉彎車，未禮讓被
    告直行車而造成，被告就系爭事故並無過失等語，資為抗辯
    ，並聲明：原告之訴駁回。
三、經查，系爭事故發生時，邵沛縈行向燈號為左轉綠燈、被告
    行向燈號為直行綠燈，而原告為修復系爭自小客，支出維修
    費用35,000元等情，業據證人即系爭事故處理員警陳盈維、
    證人即系爭自小客維修人員藍振明證述明確（見本院卷第
    74至77頁），並有道路交通事故調查紀錄表、系爭路口燈號
    時相表、系爭自小客維修費用估價單暨發票等在卷可稽（見
    本院卷第6至8頁），且為兩造所不爭執，堪信為真實。
四、本院之判斷：
    原告主張被告就系爭事故發生，有超速及未注意車前狀況之
    過失等節，則為被告所否認，並以前詞置辯，故本件爭點厥
    為：（一）系爭事故係因何人過失導致？（二）如被告就系
    爭事故發生有過失，應賠償之金額為何？茲分述如下：
    （一）系爭事故因邵沛縈轉彎車未禮讓直行車之過失所致
    1.按因故意或過失，不法侵害他人之權利者，負損害賠償責
      任，民法第184 條第1 項前段定有明文。而侵權行為損害
      賠償責任，應具備加害行為、侵害權利、行為不法、致生
      損害、相當因果關係、行為人具責任能力及行為人有故意
      或過失等要件，主張侵權行為損害賠償請求權之人，對於
      侵權行為之成立要件應負舉證責任。若行為人並無過失，
      即無侵權行為責任之可言。又按汽車行駛至交岔路口，其
      行進、轉彎，應依下列規定：轉彎車應讓直行車先行，道
      路交通安全規則第102 條第1 項第7 款亦有明文。
    2.經查，邵沛縈為領有合格駕照之人，有道路交通事故調查
      表可參（見本院卷第26頁），其對於上開道路安全規則之
      規定，即難諉為不知。又系爭自小客及系爭貨車碰撞地點
      為系爭貨車直行行駛之內3 車道等情，有道路交通現場事
      故圖、現場照片存卷可查（見本院卷第20至23頁）。復參
      酌邵沛縈於警詢調查時陳稱：我沿中正一路西向東行駛內
      側車道，行經輔仁路欲左轉輔仁路，在路口停等，對方沿
      中正一路東向西行駛，直行對方左前車頭碰撞我右後車尾
      ；被告於警詢調查時陳稱：我沿中正一路東向西行駛內3
      車道直行，行經輔仁路直行，對方沿中正一路西向東左轉
      輔仁路，對方右後車尾與我左前車頭碰撞等語，有道路交
      通事故調查紀錄表在卷可佐（見本院卷第25、26頁），足
      證系爭事故發生當時，邵沛縈為轉彎車，被告為直行車，
      依前揭規定，邵沛縈自應禮讓被告行駛，其未禮讓被告行
      駛，導致系爭事故發生，自應就系爭事故發生，負過失責
      任。而被告既於直行車道行駛，而享有路權，因邵沛縈未
      禮讓其行駛致兩車擦撞，即難認被告有何過失可言，且高
      雄市政府警察局道路交通事故初步分析研判表亦同此認定
      ，有該研判表附卷足參（見本院卷第19頁）。
    3.原告雖主張被告行經系爭路口時有超速未注意車前狀況之
      過失等語，惟依證人陳盈惟證稱系爭路口限速50公里等語
      （見本院卷第76頁），而被告於警詢調查時自陳行駛時速
      約為50公里（見本院卷第25頁），則被告並未有超速情形
      。且邵沛縈於警詢調查時並未提及被告有何超速或未注意
      車前狀況之情事，有道路交通事故紀錄表可查（見本院卷
      第26頁），原告復未能提出任何證據以證明被告有超速及
      未注意車前狀況之過失，則原告泛稱被告就系爭事故有過
      失等語，要難採信。
    4.綜上，被告就系爭事故之發生既無過失，依首揭說明，被
      告自無庸對原告負何侵權行為之賠償責任。
    （二）被告既毋庸負侵權行為賠償責任，自無探究賠償金額
          之必要，附此敘明。
五、綜上所述，原告依民法侵權行為規定，請求被告應給付原告
    35,000元及自起訴狀繕本送達翌日起至清償日止，按週年利
    率5 ％計算之利息，為無理由，應予駁回。
六、本件事證已臻明確，兩造其餘攻擊防禦方法及所提證據，核
    與判決結果不生影響，爰不逐一論述，併此敘明。
七、訴訟費用負擔之依據：民事訴訟法第78條。本件訴訟費用額
    ，依職權確定如主文所示之金額。
中    華    民    國  110     年    11    月    11    日
                  高雄簡易庭  法  官  陳安信
以上正本係照原本作成。
如對本判決上訴，須於判決送達後20日內向本院提出上訴狀，並
須表明原判決所違背之法令及其具體內容與依訴訟資料可認為原
判決有違背法令之具體事實之上訴理由。（均須按他造當事人之
人數附繕本）。
民事訴訟法第436條之24第2項：對於本判決之上訴，非以違背法
令為理由，不得為之。
中    華    民    國  110     年    11    月    11    日
                              書記官  蔡妮君